臺灣屏東地方法院民事裁定
111年度抗字第19號
抗  告  人  張正夫即正群鋁門窗行


相  對  人  鎮國建設股份有限公司

法定代理人  鍾雀卿  
上列當事人間聲請本票裁定事件，抗告人對於民國111年1月22日
本院111年度司票字第22號裁定提起抗告，本院裁定如下
    主  文
抗告駁回。
抗告程序費用新台幣1,000元由抗告人負擔。
    理  由
一、按執票人向本票發票人行使追索權時，得聲請法院裁定後強
    制執行，票據法第123條定有明文。又本票執票人依上開規
    定，聲請法院裁定許可對發票人強制執行，係屬非訟事件程
    序，法院僅就形式上審查得否准許強制執行，此項裁定並無
    確定實體上法律關係存否之效力，如發票人就票據債務之存
    否有爭執時，應由發票人提起確認之訴，以資解決（最高法
    院56年度台抗字第714號、57年度台抗字第76號民事裁定意
    旨參照）。次按票據法第123條所定執票人就本票聲請法院
    裁定強制執行事件，由票據付款地之法院管轄，非訟事件法
    第194條第1項定有明文。
二、本件相對人以其執有抗告人所簽發，如附表所示免除作成拒
    絕證書之本票2紙(以下分別稱編號1本票、編號2本票，合稱
    系爭本票)，經提示未獲付款，依票據法第123條規定，聲請
    裁定許可強制執行，並提出系爭本票為證。原裁定認其就編
    號1本票所為之聲請與票據法第123條規定相符，而准其對抗
    告人為強制執行；就編號2本票部分，則依職權移送於管轄
    法院即臺灣橋頭地方法院。
三、抗告人抗告意旨略以：伊與相對人間請求給付工程款訴訟，
    現由臺灣橋頭地方法院審理中，而系爭本票係上開訴訟所衍
    生之相關票據，且伊就系爭本票得對相對人提出原因關係抗
    辯，故應以上開訴訟審理結果，認定相對人對伊有無票據權
    利，爰提起抗告，請求廢棄原裁定，駁回相對人之聲請等語
    。
四、經查：編號1本票部分，原裁定自本票形式上之要件予以審
    查，認無不應准許強制執行之情形，而許可相對人對抗告人
    強制執行，揆諸首揭說明，於法並無不合。至其原因關係為
    何及相對人對抗告人有無原因債權存在，均涉及實體上之法
    律關係，並非本件非訟事件程序所得審究。又編號2本票明
    載付款地為鎮國建設股份有限公司，而該公司之營業所設於
    高雄市○○區○○○路00○0號1樓，有經濟部商工登記公示資料查
    詢資料附卷可參(見原審卷第17頁)，則依上開說明，此部分
    即應由臺灣橋頭地方法院管轄，原裁定將該部分移送該管之
    臺灣橋頭地方法院辦理，經核亦無不合。抗告人徒以前揭情
    詞，指摘原裁定不當，求予廢棄，為無理由，應予駁回。
五、據上論結，本件抗告為無理由，依非訟事件法第46條、第21
    條第2項、第24條第1項，民事訴訟法第495條之1第1項、第4
    49條第1項、第78條，裁定如主文。
中　　華　　民　　國　　111 　年　　4 　　月　　11　　日
                  民事第二庭    審判長法  官　凃春生
　　　　　　　　　                    法  官  薛全晉
                                      法  官  俞亦軒
正本係照原本作成。
本裁定僅得以適用法規顯有錯誤為理由提起再抗告。如提起再抗
告，應於裁定送達後10日內委任律師為訴訟代理人向本院提出再
抗告狀，並繳納再抗告費新臺幣1,000元。
中　　華　　民　　國　　111 　年　　4 　　月　　11　　日
                                書記官　應慧芳
附表：
編號 發票日 票面金額 (新臺幣) 到期日 利息起算日 票據號碼 備考 1 108年9月11日 4,576,800元 108年12月31日 109年1月1日 WG0000000  2 108年10月25日 2,381,916元 108年12月31日 109年1月1日 WG0000000